【裁判字號】    95,易,863
【裁判日期】    950828
【裁判案由】    違反毒品危害防制條例
【裁判全文】
臺灣臺南地方法院刑事判決               95年度易字第863號
公  訴  人  臺灣臺南地方法院檢察署檢察官
被      告  甲○○
                    （另案在臺灣臺南監獄執行中）
上列被告因違反毒品危害防制條例案件，經檢察官提起公訴（95
年度毒偵字第1542號），被告就被訴事實為有罪之陳述，本院合
議庭裁定由受命法官獨任進行簡式審判程序，判決如下：
    主    文
甲○○連續施用第二級毒品，累犯，處有期徒刑壹年。
    事    實
一、甲○○前於民國八十八年，因違反毒品危害防制條例案件，
    經本院裁定送觀察、勒戒後，認無繼續施用傾向，經臺灣臺
    南地方法院檢察署檢察官於八十八年十一月十七日釋放，並
    以八十八年度毒偵字第四九二號為不起訴處分確定；次於八
    十九年間，因違反毒品危害防制條例案件，經觀察勒戒後，
    認無繼續施用傾向，於九十年十二月十九日釋放，並經臺灣
    臺南地方法院檢察署檢察官以九十年度毒偵緝字第五九一號
    、第五九二號為不起訴處分確定；再於九十二年間，因偽造
    文書案件案件，經本院以九十二年度訴緝字第一○○號判決
    有期徒刑七月，嗣經臺灣高等法院臺南分院駁回上訴而確定
    ；復於同年間，因違反毒品危害防制條例案件，經本院以確
    定裁定令入戒治處所施以強制戒治，於九十三年一月九日執
    行完畢，上開施用毒品刑事追訴部分，則經本院以九十二年
    度新簡字第二四八號判決有期徒刑五月確定，上開二案接續
    執行，於九十四年七月十日執行完畢；另於九十四年間，因
    違反毒品危害防制條例案件，經臺灣臺南地方法院以九十四
    年度訴第四三三號判決有期徒刑一年六月確定。
二、詎甲○○猶未戒除毒癮，於觀察勒戒執行完畢後五年內，復
    基於施用第二級毒品安非他命之概括犯意，連續自九十五年
    二月底某日起至九十五年三月一日晚上八時許止，在其位於
    臺南縣安定鄉港尾村港子尾五十六號住處內等地，以將安非
    他命置於吸食器內點火燒烤後吸食其煙之方式，施用第二級
    毒品安非他命多次。嗣為警於九十五年三月三日晚上十時許
    在臺南市○區○○路三八四號前查獲，並經其同意採集尿液
    送驗，結果呈安非他命類毒品陽性反應，始知悉上情。
三、案經臺南縣警察局第一分局報告臺灣臺南地方法院檢察署檢
    察官偵查起訴。
    理    由
一、本件係經被告甲○○於本院當庭表示認罪，而以簡式審判程
    序加以審理，有本院九十四年七月二十一日準備程序筆錄及
    同年八月十四日審判筆錄各一份附卷足憑，則依據刑事訴訟
    法第二百七十三條之二、同法第一百五十九條第二項之規定
    ，不適用傳聞法則有關限制證據能力之相關規定，合先敘明
    。
二、訊據被告甲○○對上開連續非法施用第二級毒品安非他命二
    次之事實坦承不諱，且被告於上開犯行後為警查獲所採集之
    尿液檢體，經送鑑驗結果，呈安非他命、甲基安非他命陽性
    反應，此有長榮大學所出具九十五年三月二十三日之尿液檢
    驗確認報告一份附卷可稽，互核相符，足認被告確有上開連
    續施用第二級毒品安非他命之犯行。本件事證明確，被告犯
    行，堪予認定。
三、按安非他命業經列入毒品危害防制條例第二條第二項第二款
    所規定之第二級毒品，禁止非法持有、施打及吸用，毒品危
    害防制條例第二條第二項第二款定有明文。核被告所為，係
    犯毒品危害防制條例第十條第二項之施用第二級毒品罪；其
    持有第二級毒品安非他命之低度行為，為進而施用之高度行
    為所吸收，不另論罪。被告先後多次施用第二級毒品安非他
    命之犯行，時間緊接，觸犯犯罪構成要件相同之罪名，顯係
    基於概括犯意而為，應依連續犯規定論以一罪，即連續施用
    第二級毒品罪，並加重其刑。被告有如事實欄一所示之科刑
    及執行紀錄，其於於九十四年七月十日執行完畢，此有臺灣
    高等法院被告前案紀錄表一份在卷可按，其前受有期徒刑之
    執行完畢後，五年內故意再犯本件有期徒刑以上之罪，不論
    依修正前刑法第四十七條規定，或修正後刑法第四十七條第
    一項規定適用之結果，均構成累犯，並未產生新法較有利於
    被告之情形，依刑法第二條第一項前段規定，應依修正生效
    前之刑法第四十七條規定論以累犯，並加重其刑，並依刑法
    第七十條規定遞加重之。爰審酌被告施用毒品之犯行，在性
    質上乃屬對自我身心健康之自戕行為，尚未嚴重破壞社會秩
    序、侵害他人權益，然其前因施用毒品而分別經送觀察勒戒
    、強制戒治、判刑確定後，猶不思戒絕革除惡習，再為
    本件犯罪，顯未因前所受之觀察勒戒、強制戒治處分及判刑
    確定而記取教訓，及被告犯後坦承犯行，態度良好，並其犯
    罪之動機、目的、手段等一切情狀，量處如主文所示之刑，
    以資懲儆。至於被告吸食毒品安非他命之工具均已拋棄，業
    據其供承在卷，爰不予宣告沒收，併此敘明。
四、被告行為後，刑法第五十六條連續犯之規定，業於九十四年
    一月七日修正公布刪除，並於九十五年七月一日生效施行，
    則被告之犯行，因行為後新法業已刪除連續犯之規定，此刪
    除雖非犯罪構成要件之變更，但顯已影響行為人刑罰之法律
    效果，自屬法律有變更，依新法第二條第一項規定，比較新
    、舊法結果，仍應適用較有利於被告之行為時法律即舊法論
    以連續犯（最高法院95年第8次刑事庭會議決議參照）。
據上論斷，應依刑事訴訟法第二百七十三條之一第一項、第二百
九十九條第一項前段，毒品危害防制條例第十條第二項，刑法第
二條第一項前段，第十一條前段、修正施行前刑法第五十六條、
修正施行前刑法第四十七條，判決如主文。
本案經檢察官黃銘瑩到庭執行職務。
中    華    民    國    95     年    8     月    28   日
                        刑事第二庭  法  官   徐文瑞
右正本證明與原本無異。
如不服本判決，應於判決送達後10日內向本院提出上訴狀（應附
繕本）。
                                    書記官   李佩珊
中    華    民    國    95    年    8     月    29    日
附錄法條：
毒品危害防制條例第十條第二項
施用第二級毒品者，處三年以下有期徒刑。


司法院資訊處製作；財團法人民間司法改革基金會備份。
